【裁判字號】    92,上訴,1933
【裁判日期】    921216
【裁判案由】    偽造有價證券等
【裁判全文】
臺灣高等法院高雄分院刑事判決          九十二年度上訴字第一九三三號
    上  訴  人
    即  被  告  癸○○
    選任辯護人  黃榮坤律師
右上訴人因偽造有價證券罪等案件，不服臺灣高雄地方法院九十二年度訴字第一九七
一號中華民國九十二年九月九日第一審判決（起訴案號：臺灣高雄地方法院檢察署九
十二年度偵緝字第五九一號），提起上訴，本院判決如左：
      主      文
原判決撤銷。
癸○○連續意圖為自己不法之所有，而侵占對於業務上所持有之物，處有期徒刑貳年
。
如附表所列偽造之印章、印文、署押均沒收。
      事      實
一、癸○○自民國（下同）八十八年十一月起至八十九年九月三十日止，任職於丑○○○股份有限甲司（下稱匯豐甲司）岡山營業所，及自八十九年十二月二日至九
    十年十月十七日，任職於庚○○○股份有限甲司（下稱順益甲司）擔任業務員，
    負責銷售汽車之業務，為從事業務之人，竟基於業務侵占、詐欺取財、行使偽造
    私文書之概括犯意及使甲務員登載不實之犯意，連續為下列行為：
  (一)於八十八年十一月十六日，利用銷售汽車（引擎號碼４Ｇ９２Ｌ０４８８３號）
    於客戶辰○○○之機會，意圖為自己不法之所有，代表匯豐甲司向辰○○○收取
    購車款現金新臺幣（以下同）五十九萬五千元後，除交付十二萬元予匯豐甲司，
    及以促銷獎金折讓五千元部分扣除後，將餘款四十七萬元予以侵占入己。癸○○
    為免犯行遭匯豐甲司發現，乃於不詳地點，利用不知情之人偽刻「黃穎哲」之印
    章，在附條件買賣契約書上之對保人欄，偽造「黃穎哲」之印文及署押，盜用「
    辰○○○」印章及偽造其署押，以辰○○○名義簽訂性質上為私文書之附條件買
    賣契約書；再偽造「黃穎哲」之印文、署押，偽造以其等為發票人名義，未填寫
    發票日及票面金額屬無效票據之本票一紙，以為擔保分期付款價金如期支付，再
    將上開買賣契約、本票交付予匯豐甲司而加以行使辦理上開汽車分期付款，致生
    損害於黃穎哲、辰○○○及匯豐甲司管理資料之正確性。
  (二)於八十九年四月二十六日，因辰○○○收到繳款通知書向癸○○詢問，為避免辰
    ○○○懷疑，復承上開偽造文書犯意，向辰○○○謊稱匯豐甲司電腦作業疏失，
    盜用「丑○○○股份有限甲司岡山分甲司」名義之印章，偽造丑○○○甲司岡山
    營業所出具之證明書，交付辰○○○而行使之，致生損害於丑○○○甲司之信譽
    ，嗣於八十九年十月間，辰○○○接獲匯豐甲司岡山營業所通知癸○○離職後，
    核對資料，始知上情。
  (三)於八十九年一月三十一日，趁銷售車牌號碼Ｅ５－３１８９號自用小客車予客戶
    丁○○之機會，意圖為自己不法之所有，至丁○○住處代表匯豐甲司收取購車款
    五十九萬五千元，除交付十二萬二千二百元予匯豐甲司，及以促銷獎金折讓二萬
    二千八百元部分扣除後，將餘款四十五萬元侵占入己，並於不詳地點，利用不知
    情之人偽刻「蕭玉燕」、「吳純蘭」之印章，在附條件買賣契約書上之對保人欄
    ，偽造「蕭玉燕」、「吳純蘭」之印文及署押，盜用「丁○○」之印章及偽造其
    署押，以丁○○名義簽訂性質上為私文書之附條件買賣契約書；再偽造「吳純蘭
    」、「蕭玉燕」之印文、署押，偽造以其等為共同發票人名義，未填寫發票日及
    票面金額屬無效票據之本票一紙，以擔保分期付款價金如期支付，再將上開買賣
    契約、本票交付予匯豐甲司而加以行使辦理上開汽車分期付款，致生損害於吳純
    蘭、蕭玉燕、丁○○及匯豐甲司管理資料之正確性。嗣於九十年九月間，丁○○
    接獲匯豐甲司岡山營業所告知癸○○離職後，核對資料，始知上情。
  (四)於八十九年九月二十九日，趁銷售車牌６Ｍ—２７５７號自用小客貨車於客戶子
    ○○之機會，意圖為自己不法之所有，至子○○住處代表匯豐甲司收取購車款四
    十九萬二千元，除交付六萬七千元予匯豐甲司，及以促銷獎金折讓一萬三千元部
    分扣除後，將餘款四十一萬二千元侵占入己，並於不詳地點，利用不知情之人偽
    刻「阮享元」、「王湘琴」之印章，在附條件買賣契約書上之對保人欄，偽造「
    阮享元」、「王湘琴」之印文及署押，盜用「子○○」印章及偽造其署押，以子
    ○○名義簽訂性質上為私文書之附條件買賣契約書，再偽造「阮享元」、「王湘
    琴」之印文、署押，偽造以其等為共同發票人名義，未填寫發票日及票面金額屬
    無效票據而為私文書之本票一紙，以為擔保分期付款價金如期支付，再將上開買
    賣契約、本票交付予丑○○○甲司而加以行使辦理上開汽車分期付款，致生損害
    於子○○、阮享元、王湘琴及匯豐甲司管理資料之正確性。嗣於九十年九月二十
    九日，子○○保險費到期，向匯豐甲司辦理續保事宜，始知上情。
  (五)癸○○自匯豐甲司離職後，於九十年三月間，接受客戶洪淑貞委託，代為辦理其
    所有車牌號碼ＺＦ—００２６號自小客車分期付款餘額繳清，並解除與匯豐甲司
    間附條件買賣契約，癸○○認為有機可趁，竟意圖為自己不法之所有，於九十年
    三月二十九日，隱瞞業已離職之事實，假意應允，致使洪淑貞誤信癸○○仍為匯
    豐甲司岡山營業所業務員，因而陷於錯誤而交付六十三萬九千零七十九元之款項
    ，癸○○並為取信洪淑貞，先行於不詳地點，利用不知情之人偽刻「林天龍」、
    「台新國際商業銀行高雄分行」印章各一枚後持以偽造「林天龍」、「台新銀行
    高雄分行」名義之印文，偽造「台新國際商業銀行高雄分行」名義收據一紙，而
    交付洪淑貞，致生損害於林天龍、洪淑貞及台新國際商業銀行。
  (六)癸○○離職後，即自八十九年十二月二日轉往順益甲司任職，迄九十年十月十七
    日止，擔任順益甲司銷售業務員，其於九十年九月間，以特價優惠售車之行銷方
    式，分別以較順益甲司售車定價便宜四萬九千元、九萬零二百元之低價促銷，招
    徠客戶戊○○、丙○○向其訂購「庚○○○甲司」所銷售之「ＦＲＥＥＣＡ（Ｃ
    Ｍ７５５２Ｍ）」、「ＬＣ１˙６３ＳＡ（Ｊ１０４Ｆ）」型車輛。復承前侵占
    犯意，利用銷售車牌號碼８Ｓ－３２２１號自用小客車於客戶戊○○之機會，收
    受戊○○交付之發票日為九十年九月十二日、同年月二十一日、同年月二十八日
    ，付款人為高雄縣鳳山信用合作社、高雄縣大寮郵局，票號為0000000、
    Ｂ0000000、Ｂ0000000號，金額各七萬元、二十萬元、十九萬元
    之購車款支票三紙，僅於九十年九月二十八日交付現金十萬元予庚○○○甲司，
    並以折讓單折抵五萬元價金；復以戊○○係承購其妻郝玉娟前於九十年七月間向
    順益甲司訂購之Ｊ１０４Ｆ型汽車為由，將郝玉娟交付之訂金支票五千元，併算
    入戊○○之車款，而侵占業務上持有之客戶戊○○購車價款總計三十萬五千元，
    及利用銷售車牌號碼８Ｓ－３２５０號自用小客車於客戶丙○○之機會，收受丙○○交付之發票日為九十年九月二十八日，付款人為彌陀農會，票號為ＦＡ00
    00000號，金額二十萬元之購車款支票一紙，以及現金二十二萬八千八百元
    ，僅於九十年九月二十八日交付十萬六千元予順益甲司，再以折讓單折抵五萬一
    千元價金，而侵占業務上所持有之客戶丙○○購車價款總計二十七萬一千八百元
    。
  (七)於九十年十月十一日，癸○○為避免順益甲司主管起疑，基於行使變造私文書之
    犯意，向順益甲司表示客戶戊○○及丙○○之購車尾款及補貼利息共七十一萬九
    千五百八十元已經收回，業經其以金融卡轉帳方式匯入庚○○○甲司之帳戶內，
    惟一時疏忽，將庚○○○甲司帳戶號碼00000000000000000號
    誤書為00000000000000000號，以致該筆錢無法轉進甲司帳戶
    ，須至癸○○原開戶之東港郵局辦理更正手續，並變造性質上屬於私文書之郵局
    儲戶交易明細表一紙，再持以行使傳真至順益甲司以為取信，致生損害於郵政機
    關所出具證明單之正確性。
  (八)癸○○於九十年十月間，在高雄縣岡山鎮○○路四一號，以二千元代價受卯○○
    及友人梁建邦之託，代向監理站為辦理其購自謝承諺（原名巳○○）之車牌號碼
    ８Ｍ－０８８７號自用小客車車主移轉登記手續，竟基於意圖為自己不法所有之
    詐欺取財及承前行使偽造私文書犯意，取得卯○○交付之車籍資料、契約書、巳
    ○○之身分證及印章後，向卯○○詐稱：「上開汽車車籍為福建省連江縣，須經
    驗車合格始能辦理過戶手續」等語，致卯○○陷於錯誤，交付上開自用小客車。
    詎癸○○取得上開車輛、相關證件資料後，為遂行後述盜賣汽車套現取利之不法
    目的，在九十年十月十一日，盜用「巳○○」印章，以巳○○名義填寫性質上為
    私文書之補發行車執照申請書，以遺失為原因，持向高雄市監理處行使申請補發
    行車執照，使承辦人員將該不實事項登載於職務上所掌甲文書。
  (九)同年月十一日，癸○○承前意圖為自己不法所有之詐欺取財及行使偽造私文書之
    犯意，將上開取自卯○○之汽車開至己○○所經營，位於高雄縣湖內鄉○○路○
    段三四九之一號「尚興汽車商行」，並提示上開補發之行車執照、牌照登記書、
    巳○○之身分證與己○○以為取信，佯稱車主巳○○因向庚○○○甲司購買一輛
    休閒旅行車，而委託其代為出售上開車輛，並盜用「巳○○」之印章，偽造以「
    巳○○」名義簽訂、性質上為私文書之汽車買賣契約書，致己○○陷於錯誤，而
    同意以四十二萬五千元承購，當天即預付訂金二萬元，九十年十月十三日再交付
    三十萬五千元，癸○○承諾於九十年十一月十五日或十六日交車及辦妥移轉登記
    手續（惟未辦理）；詎屆期癸○○未依約交車，又於九十年十月十六日，在高雄
    市三民區○○○路一一號壬○○經營之「富甲汽車商行」，以自己為汽車代售人
    名義簽訂、汽車買賣契約書（不構成偽造私文書罪），將上開車輛以四十一萬五
    千元代價出售予不知情壬○○，並將前揭車輛，以及「巳○○」身分證、印章交
    付壬○○，在當日一時三十分許辦理車輛過戶手續，足生損害於謝承諺、己○○
    。
  (十)九十年十月間，癸○○接獲客戶寅○○來電，受託辦理寅○○所有之車牌號碼Ｚ
    Ｉ－８０７１號自用小客車定期保養及保險理賠手續，癸○○認為有機可趁，竟
    承前詐欺取財之為自己不法意圖之犯意，於九十年十月十三日在高雄縣岡山鎮寅
    ○○住處，向寅○○詐稱：必須交付該車所有相關文件才可辦理等語，致寅○○
    陷於錯誤，而交付上開車輛之行車執照、保險卡、出廠證明書，以及寅○○之身
    分證及印章等。
  (十一)九十年十月十五日，癸○○復承前詐欺取財之為自己不法所有之意圖及行使偽造
    私文書之犯意，將上揭寅○○汽車開往台南市○○路乙○○經營之昇隆汽車商行
    ，出示寅○○身分證、行照、保險卡等相關文件資料以為取信，將該車售予不知
    情之乙○○，令乙○○陷於錯誤，以匯款方式交付價金四十萬五千元，癸○○並
    藉詞俟寅○○購買新車之後再為交付，繼續占有上揭車輛，於同年月十六日，駕
    駛上揭車輛前往高雄縣橋頭鄉辛○○開設之三力汽車商行，盜用寅○○之印章，
    偽造以寅○○名義簽訂、性質上為私文書之汽車買賣契約書，以同一手法詐得車
    款五十萬元，並完成移轉登記，足生損害於寅○○、乙○○、辛○○。
二、案經丑○○○甲司、庚○○○甲司、己○○、卯○○、洪淑貞訴由臺灣高雄地方
    法院檢察署檢察官偵查起訴。
      理      由
一、訊據上訴人即被告癸○○對於右開事實坦承不諱，核與被害人豐甲司代理人王
    志鴻、順益甲司代理人藍國楨、辰○○○、丁○○、子○○、洪淑貞、戊○○、
    丙○○、卯○○、巳○○、己○○、壬○○、寅○○、乙○○、辛○○等於警訊
    或檢察官偵查中指訴情節相符，並經證人林慶男、被害人林佳蓉之夫林明宏、順
    益甲司代理人藍國楨、梁建邦等證述屬實。關於事實一、(一)部分，復有訂車契約
    書，被告偽造之附條件買賣契約書，分期付款申請表、車款明細表，未載金額日
    期之本票各一件；事實欄一、(二)部分，復有被告偽造之證明書一件；事實欄一、
    (三)部分，復有訂車契約書，被告偽造之附條件買賣契約書，分期付款申請表、車
    款明細表、未載金額日期之本票各一件；事實欄一、(四)部分，復有訂車契約書，
    被告偽造之附條件買賣契約書、分期付款申請表、車款明細表、未載金額日期之
    本票各一件；事實欄一、(五)部分，復有以洪淑貞名義簽訂之訂車契約書、附件條
    買賣契約書、分期付款申請表、車款明細表及被告偽造之台新銀行高雄分行清償
    借款收據各一紙；事實欄一、(六)部分，復有戊○○訂車契約書、車輛牌照登記書
    、約定書入金查詢表、丙○○訂車契約書、車輛牌照登記書、購車支票影本（發
    票人為林慶男）及約定書入金查詢表各一件；事實欄一、(七)部分，有變造之郵局
    儲戶交易明細表影本及郵局電腦資料影本各一紙；事實欄一、(八)部分，復有高雄
    市監理處九十年十二月十日高市監二字第一六四三五號函附之車牌號碼８Ｍ─０
    八八七號車籍資料影本及汽車檢定查詢服務表影本各一件；事實欄一、(九)部分，
    復有偽造之巳○○與己○○間買賣汽車合約書影本、巳○○出具之贓物認領收據
    、巳○○之行車執照、汽車新領牌照登記書、合作金庫款回條、第一商業銀行
    存款存根聯、汽車過戶登記書各一件；事實欄一、(十)部分，復有被告偽造之被害
    人寅○○與三力汽車商行辛○○間之汽車買賣合約書、郵局跨行款申請各一件
    附卷可稽；被告之自白核與事實相符，自堪信為真實，是被告罪證已甚明確，犯
    行洵堪認定。
二、甲訴意旨又以被告癸○○自豐甲司離職後，轉往順益甲司擔任汽車銷售業務員
    ，為從事業務之人，竟基於損害順益甲司利益之概括犯意，於九十年九月間，明
    知順益甲司並無特價優惠售車之行銷方式，竟違背任務，而以較順益甲司定價便
    宜四萬九千元、九萬零二百元之低價促銷，連續招徠客戶戊○○、丙○○向其訂
    購順益甲司銷售之「ＦＲＥＥＣＡ（ＣＭ７５５２Ｍ）、「ＬＣＩ‧６３ＳＡ（
    Ｊ１０４Ｆ）」型車輛，致生損害於順益甲司，又以被告於九十年十月十五日偽
    以巳○○名義，與壬○○經營之富甲汽車商行簽訂汽車買賣契約書，因認被告另
    犯刑法第三百四十二條第一項之背信及刑法第二百十條之偽造私文書罪嫌云云，
    惟訊據被告癸○○堅決否認有背信之犯行，辯稱：業務員為了拼業績，銷售汽車
    予客戶之價錢往往較甲司所訂之價額為低，但此是業務員為使客戶受惠犧牲自己
    業績獎金之權宜措施，對甲司並無損害，伊亦無損害甲司之意圖等語，參諸告訴
    人順業甲司所具之告訴狀亦僅指訴被告有業務侵占、詐欺取財及偽造文書之犯行
    ，並未提及被告有何因低價銷售汽車而損害甲司利益之背信行為，該甲司代理人
    藍國楨於檢察官偵查中亦未指稱被告涉有背信犯行，是被告上開所辯，堪予採信
    ，此外又乏其他確切之證據足證被告有甲訴人所指之背信犯行，此部分被告被訴
    犯罪，尚屬不能證明。又被告並未冒用巳○○名義，而係以自己為汽車代售人名
    義與富甲汽車商行簽訂汽車買賣契約，此有該契約附卷可稽（見偵字第四二七五
    號卷第四一頁），被告既未冒巳○○之名義訂約，即無偽造私文書可言，甲訴人
    指被告有此部分犯行，亦屬不能證明。
三、核被告所為，事實欄一、(一)(三)(四)部分，係犯刑法第三百三十六條第二項之業務侵
    占罪、第二百十六條、第二百十條之行使偽造私文書罪（附條件買賣契約書）、
    第二百十七條第一項之盜用印章及偽造印文署押罪（本票上之印文署押）。其盜
    用、偽造「辰○○○」、「黃穎哲」、「丁○○」、「吳純蘭」、「蕭玉燕」、
    「阮享元」、「王湘琴」、「子○○」印文、署押於附條件買賣契約書上，盜用
    印章、偽造印文、署押之行為，為偽造私文書之階段行為、偽造私文書後持以行
    使、偽造私文書之低度行為為行使之高度行為所吸收，均不另論罪；被告於同一
    附條件買賣契約書上偽造多人名義之文書而行使，同時侵害多人之法益，為一行
    為觸犯數罪名，應依刑法第五十五條以一罪論處。被告因恐侵占客戶辰○○○、
    丁○○、子○○欲付予豐甲司之購車款犯行被發現，雖冒辰○○○、黃穎哲二
    人、丁○○、吳純蘭、蕭玉燕三人，子○○、阮享元、王湘琴三人之名簽發前揭
    本票，然該等本票除有上開辰○○○等人之印文署押外，並未記載到期日及金額
    ，此為被告及告訴人豐甲司供述明確，並有該等本票存卷可按；而本票（支票
    亦同）係屬要式證券，本票之作成必依票據法第一百二十條第一項第一款至第八
    款所定之法定方式為之，本票之必要記載方式如有欠缺，除票據法另有規定外（
    如同法第一百二十條第二、三、四項），其本票即為無效，不能認係有價證券，
    故雖偽造他人名義為發票人之本票，如對於本票之絕對必要記載事項，尚未記載
    完全，即無成立偽造有價證券之餘地，有最高法院八十五年台上字第四六七五號
    、八十九年台上字第三七一七號、九十年台上字第二九五七號判決可資參照，是
    被告在該等無效本票上偽造印文署押及盜用印章之行為，僅構成刑法第二百十七
    條之罪，甲訴人認係犯刑法第二百零一條第一項之偽造有價證券罪，顯有未洽，
    起訴法條應予變更。事實欄一、(二)部分，係犯刑法第二百十六條、第二百十條行
    使偽造私文書罪；其盜用「丑○○○股份有限甲司岡山分甲司」印章之行為，為
    偽造私文書之階段行為，偽造私文書之低度行為為高度之行使行為所吸收，均不
    另論罪。事實欄一、(五)部分，核係犯刑法第三百三十九條第一項之詐欺取財罪、
    第二百十六條、第二百十條行使偽造私文書罪。其偽造「林天龍」、「台新銀行
    高雄分行」印章、印文之行為為偽造私文書之階段行為，偽造私文書之低度行為
    為高度之行使行為所吸收，均不另論罪。事實欄一、(六)部分，係犯刑法第三百三
    十六條第二項之業務侵占罪。事實欄一、(七)部分，係犯刑法第二百十六條、第二
    百十條之行使變造私文書罪。事實欄一、(八)部分，係犯刑法第三百三十九條第一
    項詐欺取財罪、第二百十六條、二百十條行使偽造私文書罪、第二百十四條使甲
    務員登載不實罪；其偽造補發行車執照申請書而盜用「巳○○」印章之行為為偽
    造私文書之階段行為，偽造私文書之低度行為為高度之行使行為所吸收，均不另
    論罪。事實欄一、(九)(十一)部分，係犯刑法第三百三十九條第一項詐欺取財罪、第二
    百十六條、第二百十條行使偽造私文書罪；其以巳○○名義與己○○訂立汽車買
    賣契約，及以寅○○名義與三力汽車商行訂立汽車買賣契約；盜用「巳○○」「
    寅○○」印章及偽造「巳○○」署押之行為為偽造私文書之階段行為，偽造私文
    書之低度行為為高度之行使行為所吸收，均不另論罪。事實欄一、(十)部分，係犯
    刑法第三百三十九條第一項詐欺取財罪。被告為數次業務侵占、行使偽造私文書
    、偽造印文、署押（包括行使變造私文書）、詐欺取財犯行，時間緊接，方法相
    同，觸犯構成要件相同之罪名，顯係基於概括犯意為之，應依連續犯規定各論以
    一罪，並依法加重其刑。而被告所犯上開業務侵占、詐欺取財及行使偽造私文書
    罪間，有方法結果之牽連關係，應依刑法第五十五條從一重之業務侵占罪論處。
四、原審予以論罪科刑，固非無見，然查：(一)被告偽以他人名義簽發未載金額及到期
    日之本票，僅構成刑法第二百十七條之偽造印文、署押及盜用印章之罪，並不構
    成刑法第二百零一條第一項之偽造有價證券罪，已如前述，乃原判決竟論以偽造
    有價證券罪，已有違誤。(二)被告以較順益甲司所訂之價格販賣汽車予戊○○、丙○○之行為，並不構成背信罪，及被告以自己為汽車代售人名義，並未冒用巳○○名義，與富甲汽車商行訂立汽車買賣契約，並無偽造私文書之行為，亦如前述
    ，原判決未予詳求，遽依背信罪及偽造私文書罪論科，亦有未合。(三)郵政機關於
    九十二年民營化以前，其與儲戶間之關係，實仍係國營之郵政機關基於私經濟之
    地位而與儲戶或立具有消費寄託性質之存款契約，故雙方純屬私法上之權義關係
    ，郵政機關所發給之儲戶交易明細表亦僅係證明私人交易之情形，是斯時郵政機
    關其所屬人員雖為甲務員，但其所制作之儲戶交易明細表實係郵政機關之甲務員
    本於私法上之關係所制作，而用以證明私人存款往來之情形，參諸最高法院二十
    八年七月十一日民刑庭總會決議：「甲務員代表國家機關與私人間所訂私法上之
    契約，不應認為甲文書」及該院六十二年上字第三０七一號判決：「至郵局所制
    作之郵政儲金簿，其內容係證明私人往來存款，雙方純屬私法上之權義關係，亦
    屬私文書之一種」之旨，被告變造郵局儲戶交易明細表一紙，再持以行使傳真至
    順益甲司以為取信，應係觸犯刑法第二百十六條、第二百十條之行使變造私文書
    罪，乃原判決竟變更甲訴人起訴法條，認應成立刑法第二百十六條、第二百十一
條之行使變造甲文書罪，亦有未洽。被告上訴執此指摘原判決不當，非無理由，
    應由本院將原判決撤銷，審酌被告並無前科，因投資失利，為地下錢莊逼債，鋌
    而走險，而觸犯刑章，其濫用所屬甲司及購車客戶之信任，屢為前開犯行，危害
    正常經濟交易秩序，時間長達二年，因侵占及詐欺所得之款項高達四百餘萬元，
    惟於犯罪後，曾陸續為辰○○○交付分期款二十二期，為丁○○交付分期款十九
    期，為子○○交付分期款十二期，為洪淑貞交付分期款七期予豐甲司，此有
    豐甲司提出之明細表可稽，故被害人實際所受之損害總共僅三百四十餘萬元，及
    其審理中已坦承犯行，除與被害人辛○○成立和解，有和解書存卷可憑外，尚未
    與其他被害人和解等情狀，爰予科處有期徒刑貳年，如附表所載被告偽造之印章
    、印文及署押，應依刑法第二百十九條宣告沒收，而被告盜蓋於附條件買賣契約
    書及本票上之辰○○○、丁○○、子○○印文，及盜蓋於補發行車執照申請書上
    之巳○○印文。及盜蓋於與三力汽車商行訂立之汽車買賣契約書上寅○○印文因
    均僅係盜用，非屬偽造，且印章亦均非屬被告所有，依法均不在沒收之列。另被
    告被訴背信及偽造與富甲汽車商行訂立之偽造私文書犯罪不能證明部分，因甲訴
    人認與科刑部分有方法結果之裁判上一罪關係，爰不另為無罪之諭知，均附此
    明。
據上論結，應依刑事訴訟法第三百六十九條第一項前段、第三百六十四條、第二百九
十九條第一項前段、第三百條，刑法第五十六條、第三百三十六條第二項、第二百十
六條、第二百十條、第二百十七條、第三百三十九條第一項、第二百十四條、第五十
五條、第二百十九條、罰金罰鍰提高標準條例第一條前段，判決如主文。
本案經檢察官彭南雄到庭執行職務。
中    華    民    國     九十二     年      十二      月     十六       日
                              臺灣高等法院高雄分院刑事第四庭
                                  審判長法官  蕭權閔
                                        法官  李嘉興
                                        法官  陳吉雄
右正本證明與原本無異。
如不服本判決應於收受本判決後十日內向本院提出上訴書狀，其未述上訴理由者，
並得於提起上訴後十日內向本院補提理由書狀（均須按他造當事人之人數附繕本)「
切勿逕送上級法院」。
                                      書記官  黎  珍
中    華    民    國  九十二     年      十二      月     十九       日
附錄：本判決論罪科刑法條：
刑法第三百三十六條第二項：
對於業務上所持有之物，犯前條第一項之罪者，處六月以上五年以下有期徒刑，得併
科三千元以下罰金。
刑法第二百十六條：
行使第二百十條至第二百十五條之文書者，依偽造、變造文書或登載不實事項或使登
載不實事項之規定處斷。
刑法第二百十條：
偽造、變造私文書，足以生損害於甲眾或他人者，處五年以下有期徒刑。
刑法第三百三十九條第一項：
意圖為自己或第三人不法之所有，以詐術使人將本人或第三人之物交付者，處五年以
下有期徒刑、拘役或科或併科一千元以下罰金。
刑法第二百十四條：
明知為不實之事項，而使甲務員登載於職務上所掌之甲文書，足以生損害於甲眾或他
人者，處三年以下有期徒刑、拘役或五百元以下罰金。
                                                                        Ｆ


司法院資訊處製作；財團法人民間司法改革基金會備份。
